【裁判字號】    97,簡上,860
【裁判日期】    971112
【裁判案由】    家庭暴力防治法之傷害
【裁判全文】
臺灣臺中地方法院刑事判決             97年度簡上字第860號
上  訴  人  臺灣臺中地方法院檢察署檢察官
被      告  乙○○
上列上訴人因家庭暴力防治法之傷害案件，不服本院97年度簡字
第891 號中華民國97年8 月29日第一審簡易判決（起訴案號：臺
灣臺中地方法院檢察署97年度偵字第13784 號），提起上訴，本
院判決如下：
    主    文
上訴駁回。
    事實及理由
一、本案經本院審理結果，認第一審簡易判決認事用法及量刑均
    無不當，應予維持，並引用第一審判決書記載之事實、證據
    及理由。
二、檢察官之上訴理由略為：據告訴人甲○○具狀請求上訴，略
    以：(一)被告乙○○自離家後，即對告訴人不聞不問，未盡人
    子孝順義務，甚至屢次因故與告訴人發生爭吵，於民國96年
    間即曾動手毆打告訴人，惟告訴人念及父子親情，故未提出
    告訴。詎被告竟未思反省，復於97年4 月7 日17時40分許，
    持長條木板重力毆打告訴人，幸好告訴人及時閃避，僅左上
    臂受有挫傷，而原審竟認定被告係手持長條木板丟向告訴人
    ，明顯與事實不符，自有違誤。(二)被告平日即多次對告訴人
    動手施暴，且始終毫無悔改之意，是原審判決被告拘役10日
    ，如易科罰金，以新臺幣1,000 元折算1 日，顯屬過輕，難
    收矯治之效。因之請求本檢察官上訴，經核尚非顯無理由，
    爰依法項提起上訴等語。
三、按刑罰之量定，固屬法院自由裁量之職權行使，但仍應審酌
    刑法第57條所列各款事由及一切情狀，為酌量輕重之標準，
    並非漫無限制；在同一犯罪事實與情節，如別無其他加重或
    減輕之原因，下級審法院量定之刑，亦無過重或失輕之不當
    情形，則上級審法院對下級審法院之職權行使，原則上應予
    尊重，最高法院85年台上字第2446號判決意旨可資參照。次
    按刑法第277 條第1 項之罪之法定本刑為3 年以下有期徒刑
    、拘役或1 千元以下罰金；犯同法第280 條傷害直系血親尊
    親屬罪，加重其刑至2 分之1 。而原審就被告之犯行，已審
    酌被告與告訴人間係父子關係，其僅因告訴人索取診斷證明
    書一事有爭執，一時憤恨難平，即未能思慮周詳而罹刑章，
    行為確有失當之處，兼衡酌告訴人所受傷勢未甚嚴重，被告
    犯罪所致之具體危害非鉅，且被告當時因車禍受傷甫出院，
    並因腦部外傷存留神經系統障礙，有情緒管理問題合併記憶
    力衰退現象，此亦有中國醫藥大學附設醫院診斷證明書1 份
    在卷足稽，足認被告確係因傷一時情緒失控始為本件犯行，
    又犯後終能坦承犯行，亦具悔意之犯罪後態度等一切情狀，
    依刑事訴訟法第449 條第2 項、第454 條第1項，刑法第277
    條第1 項、第280 條、第41條第1 項前段，刑法施行法第1
    條之1 等規定，判處被告拘役10日，並諭知易科罰金之折算
    標準，其法律適用及量刑均屬妥適，檢察官依告訴人之請求
    提起上訴，指稱原審量刑過輕，為無理由，應予駁回。
四、依刑事訴訟法第455 條之1 第1 項、第3 項、第373 條、第
    368 條，判決如主文。
中    華    民    國    97    年    11    月    12    日
                  刑事第八庭  審判長法  官  林慧英
                                    法  官  簡源希
                                    法  官  陳慧珊
上正本證明與原本無異。
本件不得上訴。
                                    書記官  施玉卿
中    華    民    國    97    年    11    月    12    日
【本案論罪科刑法條全文】
刑法第277條第1項：
傷害人之身體或健康者，處 3 年以下有期徒刑、拘役或 1 千元
以下罰金。
刑法第280條：
對於直系血親尊親屬，犯第277 條或第278 條之罪者，加重其刑
至2分之1。


司法院資訊處製作；財團法人民間司法改革基金會備份。
